臺灣高雄地方法院刑事判決　　　　　　 96年度交易字第206號
公　訴　人　臺灣高雄地方法院檢察署檢察官
被　　　告　甲○○
選任辯護人　何俊墩律師
　　　　　　李玲玲律師
　　　　　　李美慧律師
上列被告因過失致死案件，經檢察官提起公訴（95年度偵字第29
723 號），被告為有罪之陳述，本院裁定適用簡式審判程序，判
決如下：
    主  文
甲○○因過失致人於死，處有期徒刑肆月，如易科罰金，以新台
幣壹仟元折算壹日。緩刑貳年。
    事  實
一、甲○○於民國95年10月25日13時45分許，騎乘車號ND6-739
    號重型機車，沿高雄縣鳥松鄉○○路由北往南行駛，途經高
    雄縣鳥松鄉○○路17號前，依規定於行車超越時本應保持適
    當之安全間隔且注意車前狀況，並隨時採取必要之安全措施
    ，而依當時天候晴朗、光線明亮、路面乾燥無缺陷、道路無
    障礙物、視距良好等情，並無任何不能注意之情形，竟疏未
    注意，而自位於內快車道之計程車左側超車，適於同一時、
    地，鄭瑋君騎乘車號NB7-760 號重型機車由高雄縣鳥松鄉○
    ○路由北往南行駛，而自該計程車右側超車，因甲○○疏未
    注意保持安全間隔及注意車前狀況，至其所騎乘重型機車右
    後側與鄭瑋君所騎乘之重型機車左側發生擦撞，致鄭瑋君人
    車倒地頭部觸地造成顱內出血，嗣雖經送醫急救，延至95年
    11月9 日0 時25分許，仍因傷重不治死亡。甲○○於肇事後
    ，於犯罪未被發覺前，停留於現場並向到場處理之警員主動
    承認肇事自首而願受裁判。
二、案經高雄縣政府警察局仁武分局報告台灣高雄地方法院檢察
    署檢察官偵查起訴。
    理  由
一、本件被告所犯係死刑、無期徒刑、最輕本刑為3 年以上有期
    徒刑以外之罪，其於準備程序中就被訴事實為有罪之陳述，
    經法官告知簡式審判程序之旨，並聽取公訴人及被告之意見
    後，經本院合議庭裁定由受命法官獨任進行簡式審判程序，
    合先敘明。
二、上揭事實，迭據被告於警、偵訊及本院審理中供承不諱，此
    外，並有道路交通事故現場圖、道路交通事故調查報告表(一)
    、(二)、台灣省高屏澎區車輛行車事故鑑定委員會鑑定意見書
    、台灣高雄地方法院檢察署相驗屍體證明書、法醫驗斷書、
    診斷證明書、死亡通知單各1 紙、高雄縣鳥松鄉○○路17號
    前監視錄影畫面截取照片等在卷可資佐證，足徵被告自白確
    與事實相符，洵堪採信。
三、按前行車減速靠邊或亮右方向燈表示允讓後，後行車始得超
    越。超越時應顯示左方向燈並於前車左側保持半公尺以上之
    間隔超過，行至安全距離後，再顯示右方向燈駛入原行駛路
    線。變換車道時，應讓直行車先行，並注意安全距離。道路
    交通安全規則第101 條第5 款、第98條第6 款定有明文。本
    件被告既考領有重型機車駕駛執照，有駕駛執照影本1 紙在
    卷可稽，其對於上揭規定知之甚稔，駕車時本應盡前揭注意
    義務甚明。又依當時天侯晴，路況及視距良好，路面無障礙
    物，並無不能注意之情形，竟疏未注意，其因超車未注意保
    持安全距離，致與當時變換車道亦未注意保持安全距離之被
    害人鄭瑋君擦撞而肇事，已如前述。足見被告確有過失之駕
    駛行為甚明。又被害人鄭瑋君因本件車禍受傷送醫急救後，
    因顱內出血而宣告不治死亡，是被告上開過失行為與被害人
    死亡結果間，具有相當因果關係，從而，被告過失致死犯行
    洵堪認定，依法應予論科。又台灣省車禍肇事鑑定委員會就
    本件車禍之過失責任歸屬亦認定：「甲○○駕駛重機車內快
    車道超越未保持安全間隔與鄭瑋加駕駛機車變換車道未注意
    安全距離，同為肇事原因」等語，有高屏澎鑑字第951168號
    鑑定意見書1 份在卷可佐，而與本院為同一之認定，有上揭
    車禍鑑定意見書1 份在卷足參，附此敘明。
四、核被告所為，係犯刑法第276 條第1 項過失致人於死罪。被
    告於肇事後未被有偵查犯罪職權之機關或公務員發覺前，即
    主動向據報到場處理之高雄縣政府警察局仁武分局交通組警
    員坦承肇事，有刑事案件電話查詢單1 紙附卷可參，其係對
    於未被發覺之罪自首而接受裁判，已符合自首之規定，應依
    刑法第62條前段規定減輕其刑。爰審酌被告駕駛車輛不知小
    心謹慎，造成被害人鄭瑋君死亡此一無法彌補之後果，犯罪
    情節難認輕微，惟念及被告並無前科，有臺灣高等法院被告
    前案紀錄表1 份在卷可按，素行尚佳，犯後坦承犯行，態度
    良好，已與被害人家屬達成和解並賠償450 萬元，有和解書
    1 紙在卷足憑，足見悔意等一切情狀，量處如主文所示之刑
    ，並諭知易科罰金之折算標準，以資懲儆。又被告前未曾受
    有期徒刑以上刑之宣告，已如前述，其因一時疏失，偶罹刑
    典，經此次教訓，當知所警惕，信無再犯之虞，本院認前開
    宣告之刑，以暫不執行為適當，爰併宣告緩刑二年，以啟自
    新。
五、據上論斷：依刑事訴訟法第第273 條之1 第1 項、第284 條
    之1 、第299 條第1 項前段，刑法第276 條第1 項、第62條
    、第41條第1 項前段、第74條第1 項第1 款，刑法施行法第
    1 之1 條，判決如主文。
中　　華　　民　　國　　96　　年　　6　 　月　　12　　日
                      交通法庭  法　官  張金柱
如不服本判決，應於收受送達後10日內向本院提出上訴書狀。
（須附繕本）
上正本證明與原本無異。
中　　華　　民　　國　　96　　年　　6 　　月　　12　　日
                                書記官  莊正彬
附錄本判決論罪之法條：
中華民國刑法第276條
因過失致人於死者，處2 年以下有期徒刑、拘役或2 千元以下罰
金。
從事業務之人，因業務上之過失犯前項之罪者，處5 年以下有期
徒刑或拘役，得併科3 千元以下罰金。
